臺灣桃園地方法院刑事裁定
111年度聲字第655號
聲  請  人  李元慈



上列聲請人因被告林義泰等違反毒品危害防制條例案件（本院11
0年度訴字第964號），聲請發還扣押物，本院裁定如下：    
    主  文
本院一一○年度訴字第九六四號案件扣案蘋果牌智慧型手機壹支
（含門號○○○○○○○○○○號SIM卡壹枚）准予發還李元慈。
    理  由
一、聲請意旨略以：聲請人李元慈前因涉犯毒品危害防制條例案
    件，於民國110年4月27日上午11時許，經警查扣智慧型手機
    1支（含SIM卡1張），惟聲請人上開案件業經臺灣桃園地方
    檢察署檢察官為緩起訴處分，並經臺灣高等檢察署檢察長駁
    回再議確定，爰依法聲請發還上開手機等語。
二、按可為證據或得沒收之物，得扣押之。扣押物若無留存之必
    要者，不待案件終結，應以法院之裁定或檢察官之命令發還
    之。扣押物未經諭知沒收者，應即發還。但上訴期間內或上
    訴中遇有必要情形，得繼續扣押之，刑事訴訟法第133條第1
    項、第142條第1項前段、第317條分別定有明文。所謂扣押
    物無留存之必要者，乃指非得沒收之物，且又無留作證據之
    必要者，始得依上開規定發還；倘扣押物尚有留存之必要者
    ，即得不予發還。又該等扣押物有無留存之必要，並不以係
    得沒收之物為限，且有無繼續扣押必要，應由事實審法院依
    案件發展、事實調查，予以審酌（最高法院101年度台抗字
    第125號裁定意旨參照）。
三、經查，被告前因施用第二級毒品案件，經臺灣桃園地方檢察
    署檢察官為緩起訴處分，並經臺灣高等檢察署檢察長駁回再
    議確定，然依本案卷證，認聲請人上開扣案物品，係臺灣桃
    園地方檢察署檢察官偵辦被告林義泰、李星宜等違反毒品危
    害防制條例案件所扣押，有新竹縣政府警察局搜索、扣押筆
    錄、扣押物品目錄表及扣押物品收據附卷可資佐證（見聲卷
    第11至17頁），而被告林義泰及李星宜上開違反毒品危害防
    制條例案件經檢察官提起公訴，經本院於111年2月14日以11
    0年度訴字第964號為有罪之判決（尚未確定），前開扣案物
    品既係聲請人所有，並非違禁物，亦無其他第三人主張權利
    ，本案檢察官起訴書既未將該等扣押物引用為證據方法，復
    未指出該等扣押物與被告林義泰等2人所涉違反毒品危害防
    制條例之犯罪事實有何關聯，本院判決亦未諭知沒收，即無
    證據足認該物品係供本案犯罪所用或犯罪預備，或為因犯罪
    所生或所得之物。又經詢問檢察官意見後，表示同意發還等
    語，有本院電話紀錄1份可佐，應認為上開扣案物無繼續扣
    押留存之必要。從而，聲請人聲請發還扣案智慧型手機1支
    （含SIM卡1張），核無不合，應予准許。
四、依刑事訴訟法第142條第1項前段、第220條，裁定如主文。
中　　華　　民　　國　　111 　年　　3 　　月　　6 　　日
                  刑事第十五庭  審判長法  官  林龍輝
                                      法  官  吳軍良
                                      法  官  林岷奭
以上正本證明與原本無異。
如不服本裁定，應於裁定送達後5 日內向本院提出抗告狀。
　　　　　　　　　　　　　　　        書記官　林慈思
中　　華　　民　　國　　111 　年　　3 　　月　　8 　　日